【裁判字號】    90,上易,1040
【裁判日期】    900918
【裁判案由】    竊盜
【裁判全文】
臺灣高等法院臺南分院刑事判決             九十年度上易字第一四號    Ｃ
      上  訴  人
      即  被  告  甲  ○  ○
右上訴人因竊盜案件，不服臺灣嘉義地方法院八十九年度易字第五九八號中華民國九
十年四月三十日第一審判決（起訴案號：臺灣嘉義地方法院檢察署八十九年度偵字第
三六七八號），提起上訴，本院判決如左：
      主      文
原判決撤銷。
甲○○連續竊盜，累犯，處有期徒刑捌月。
      事      實
一、甲○○患有「器質性精神病」，為精神耗弱人，於民國八十四年間，曾犯偽造文
    書罪及逃亡罪，經臺灣台中地方法院及軍事法院分別判處有期徒刑三月及三年七
    月確定，合併定應執行有期徒刑三年七月，於八十七年七月十六日假釋期滿執行
    完畢（起訴書誤載為八十七年八月二十一日執行完畢）。猶不知悔改，基於意圖
    為自己不法所有之概括犯意，藉詞推銷牙刷，先於八十九年四月二十日上午十一
    時十分許，進入嘉義市○○街附近民宅，竊得不詳人所有之摩拖羅拉牌CD928 型
    行動電話一支，又於同日中午十二時三十分許，進入嘉義市○○街七二巷一○○
    號住宅，趁屋主乙○○不注意之際，竊取其所有置於桌上之ＮＯＫＩＡ牌5130
    型行動電話一支，得手後逃逸。嗣於同日下午一時許，在嘉義市○○路與長安街
    口為警查獲，並扣得上開行動電話二支。
二、案經嘉義市警察局第一分局報請臺灣嘉義地方法院檢察署檢察官偵查起訴。
      理      由
一、查上訴人即被告甲○○於八十八年十月十六日中午十二時三十五分許，騎乘機車
    行經嘉義市東區國光新村五十二號童耀慶所經營之鐵工廠，竊取童耀慶所有價值
    新台幣二萬五千元之氬銲機一台之犯行，雖經本院於八十九年五月三日判處有期
    徒刑伍月確定，惟該次犯行距本件犯行已經七月，且其犯罪手法不同，尚難謂有
    連續犯關係，先予敘明。
二、右揭事實業據上訴人即被告甲○○於警訊及偵審中坦承不諱，核與被害人乙○○
    於警訊時指訴之情節相符，復有被害人乙○○所具被害報告及贓物保管書各一紙
    附於警卷及被告竊得之摩拖羅拉牌CD928型行動電話一支扣案可證。被告自白核
    與事實相符。本件事證明確，應予依法論科。
三、核被告所為，係犯刑法第三百二十條第一項之竊盜罪。其先後二次犯行，時間密
    接，所犯罪名相同，顯係基於概括犯意為之，為連續犯，以一罪論。其於八十四
    年間，曾犯偽造文書罪及逃亡罪，經臺灣台中地方法院及軍事法院分別判處有期
    徒刑三月及三年七月確定，合併定應執行有期徒刑三年七月，於八十七年七月十
    六日假釋期滿執行完畢，有臺灣高等法院高雄分院八十八年度上易字第一四二一
    號刑事判決、臺灣嘉義地方法院檢察署刑案查註記錄表附卷可稽，其於五年內再
    犯本件有期徒刑以上之罪，為累犯，應加重其刑。被告患有「器質性精神病」，
    經臺灣高雄地方法院送請高雄市立凱旋醫院鑑定結果，為精神耗弱人，有該醫院
    八十八年十二月二十九日八十八高市凱醫字第五五九七號精神鑑定書附於臺灣高
    雄地方法院八十八年度訴字第三五三號盜匪案卷可考（見本院卷附臺灣高等法院
    高雄分院八十九年度上訴字第五六三號刑事判決影本），應減輕其刑，並先加後
    減。原審予以論罪科刑，固非無見，惟對於被告為精神耗弱人之情形未為審酌，
    尚有未合。被告上訴意旨認本件犯行與八十八年十月十六日之犯行有連續犯關係
    雖不足採，惟原判決既有可議，自應由本院將原判決撤銷改判。爰審酌被告患有
    「器質性精神病」，犯罪所得僅為行動電話二支及其他一切情狀，量處如主文第
    二項所示之刑。公訴人雖請求依竊盜犯贓物犯保安處分條例第三條第一項第一款
    之規定，宣告刑前強制工作三年之保安處分云云，惟查被告患有「器質性精神病
    」已如前述，且被告另因強盜未遂案件，經臺灣高等法院高雄分院八十九年度上
    訴字第五六三號判決諭知於刑之執行完畢或赦免後，令入相當處所施以監護一年
    之保安處分，有該判決影本在卷可考，本院認此已足以矯治其惡習，尚無再予宣
    告刑前強制工作之必要。
據上論斷，應依刑事訴訟法第三百六十九條第一項前段、第三百六十四條、第二百九
十九條第一項前段，刑法第三百二十條第一項、第五十六條、第四十七條、第十九條
第二項，罰金罰鍰提高標準條例第一條前段，判決如主文。
本案經檢察官王碧霞到庭執行職務。
中    華    民    國      九十      年      九      月      十八        日
                                  臺灣高等法院臺南分院刑事第三庭
                                      審判長法官  黃    崑    宗
                                            法官  林    勝    木
                                            法官  楊    省    三
右正本證明與原本無異。
不得上訴。
                                      法院書記官  陳    嘉    琍
中    華    民    國      九十      年      九      月     二十         日
附錄法條：
刑法第三百二十條第一項：意圖為自己或第三人不法之所有，而竊取他人之動產者，
                        為竊盜罪，處五年以下有期徒刑、拘役或五百元以下罰金
                        。


司法院資訊處製作；財團法人民間司法改革基金會備份。
